臺灣臺中地方法院刑事判決　　　　　　　99年度訴字第3118號
公　訴　人　臺灣臺中地方法院檢察署檢察官
被　　　告　王宥宏
選任辯護人　張慶宗律師
　　　　　　謝尚修律師
被　　　告　袁鉦庭
輔　佐　人
即被告之父　袁致中
選任辯護人　林宜慶律師
上列被告等因違反槍砲彈藥刀械管制條例等案件，經檢察官提起
公訴(99年度偵字第19899號、第20566號、第23676號)，及移送
併案審理(99年度偵字第25118號)，本院判決如下：
    主  文
王宥宏犯恐嚇危害安全罪，處有期徒刑捌月。其餘被訴非法持有
手槍部分，無罪。
袁鉦庭犯非法寄藏手槍罪，處有期徒刑柒年，併科罰金新臺幣貳
拾萬元，罰金如易服勞役，以新臺幣壹仟元折算壹日。扣案之制
式手槍(含彈匣壹個，槍枝管制編號:0000000000號)壹枝、制式
子彈肆顆，均沒收。
    犯罪事實
一、王宥宏因懷疑廖華鵬毀損其所有車牌號碼9993-ZM號自小客
    車，心生不滿，遂於民國99年8月11日晚間10時許，至廖華
    鵬所經營位於臺中市○○區○段256巷19號之「雕鵬刺青店」
    ，與廖華鵬理論，惟遭廖華鵬否認，王宥宏更加氣憤，竟基
    於恐嚇危害安全之犯意，持不詳槍枝1支(未扣案，且尚乏證
    據證明具有殺傷力)指向廖華鵬之頭部，向廖華鵬恫嚇稱:「
    要跟我走」等語，致廖華鵬心生畏懼，而以加害生命、身體
    之事，恐嚇廖華鵬，致生危害於廖華鵬之安全。
二、袁鉦庭(綽號「阿庭」、「阿弟」)明知具有殺傷力之制式手
    槍、子彈係屬槍砲彈藥刀械管制條例所管制之物品，非經主
    管機關許可，不得持有、寄藏，仍基於明知未經許可寄藏、
    持有手槍及子彈之犯意，於97年9月間某日，在其位於臺中
    市○○區○○路281號住處附近巷口，受友人楊文凱(已於97
    年10月18日死亡)之委託，代為保管所交付具有殺傷力之SIG
    SAU ER廠P228型口徑9mm制式半自動手槍1枝(含彈匣1個，槍
    枝管制編號:0000000000號)及制式子彈一批(數量不詳，至
    少9顆以上)，並將之藏放於其前開住處附近之同榮公園內，
    未經許可寄藏而持有上開具有殺傷力之制式手槍、子彈。嗣
    袁鉦庭知悉楊文凱已歿後，仍於99年7月間某日，至前開同
    榮公園內取出上開具有殺傷力之制式手槍、子彈，加以隨身
    攜帶而繼續持有之。其後，袁鉦庭與友人王宥宏、江庭沂於
    99年8月13日晚間，共乘車牌號碼9393-WD號自小客車，投宿
    於臺中市西屯區市○○○路之「卡帝亞汽車旅館」。廖華鵬
    於99年8月14日上午，得知王宥宏投宿在上開「卡帝亞汽車
    旅館」後，遂聯絡友人王皓駕駛車牌號碼2416-ZF號自小客
    車搭載廖華鵬，共同前往「卡帝亞汽車旅館」外守候。迄於
    同日上午11時50分，廖華鵬、王皓見王宥宏駕駛車牌號碼93
    93-WD號自小客車(袁鉦庭乘坐於副駕駛座，江庭沂乘坐於後
    座)駛出「卡帝亞汽車旅館」後，立即駕駛車牌號碼2416-ZF
    號自小客車一路自後尾隨、追逐，途中，車牌號碼2416-ZF
    號自小客車並自後數次追撞車牌號碼9393-WD號自小客車。
    嗣於同日上午11時54分，行經臺中市○○路○段111號之「僑
    園餐廳」前時，袁鉦庭竟持上開具有殺傷力之制式手槍，朝
    車牌號碼2416-ZF號自小客車之引擎蓋部位射擊(其中1顆射
    入該車右側雨刷下緣)示警，詎車牌號碼9393-WD號自小客車
    仍持續緊追於車牌號碼2416-ZF號自小客車之後，待行經市
    ○○○路、惠民路口時，袁鉦庭又持上開具有殺傷力之制式
    手槍朝車牌號碼2416-ZF號自小客車射擊(其中1顆射入該車
    右前車燈上緣)示警，企圖擺脫後車之追逐，隨即駛離現場
    ，惟幸未造成廖華鵬、王皓傷亡(袁鉦庭所涉殺人未遂部分
    ，業由檢察官另為不起訴處分確定)。嗣經目擊民眾吳吉興
    、杜昌翰發現報警，為警到場扣得制式子彈彈殼1個。復於9
    9年8月24日下午4時20分，為警在高雄市新興區○○○路480
    號前拘獲王宥宏及於同年月28日下午6時20分，在臺北市○
    ○區○○街23號前拘獲袁鉦庭，再由袁鉦庭於同日晚間9時5
    分，帶同警方至臺中市○○區○○路281號前花圃旁，扣得
    上開具有殺傷力之制式手槍1枝、制式子彈7顆(經送鑑定試
    射3顆後，僅餘彈頭3個、彈殼3個及制式子彈4顆)。
三、案經臺中市警察局第六分局報告臺灣臺中地方法院檢察署檢
    察官偵查起訴。
    理  由
壹、程序方面(證據能力之說明):
(一)按被告以外之人於審判外之陳述，雖不符合刑事訴訟法第15
    9條之1至第159條之4之規定，但經當事人於審判程序同意作
    為證據，法院審酌該言詞陳述或書面陳述作成時之情況，認
    為適當者，亦得為證據。當事人、代理人或辯護人於法院調
    查證據時，知有第159條第1項不得為證據之情形，而未於言
    詞辯論終結前聲明異議者，視為有前項之同意，刑事訴訟法
    第159條之5定有明文。查被告王宥宏、袁鉦庭及其等選任辯
    護人於本院言詞辯論終結前並未就本院下列所引用之證據聲
    明異議，本院審酌各該證據資料並無顯不可信或違法不當之
    瑕疵，以之作為證據應屬適當，該等證據自均具有證據能力
    ，合先敘明。
(二)扣案之上開槍、彈，均非屬供述證據而無傳聞法則之適用，
    且上開扣案物均係被告袁鉦庭帶同警方起獲所扣得，與本案
    具有關聯性，自當有證據能力。
貳、實體部分:
甲、有罪部分:
一、犯罪事實一、(被告王宥宏)部分:
    訊據被告王宥宏於本院審理時對上開恐嚇危害安全之犯罪事
    實已坦認在卷，其自白應具有任意性，復與證人即告訴人廖
    華鵬於警詢、偵查中之證述相符，足徵合於事實，應堪採信
    。事證明確，被告王宥宏上開恐嚇危害安全之犯行，堪以認
    定。
二、犯罪事實二、(被告袁鉦庭)部分:
(一)訊之被告袁鉦庭於本院審理時對上開未經許可寄藏、持有制
    式手槍、子彈之犯罪事實已坦認在卷，其自白應具有任意性
    ，復與下列證據相符，足徵合於事實，應堪採信。
  1.證人廖華鵬、王皓、江庭沂、陳拱顯、杜昌翰、何朝勛、吳
    吉興於警詢、偵查中之證述。
  2.臺中市警察局刑案現場採證照片35張、道路監視光碟翻拍照
    片6張、案發現場扣得之制式子彈彈殼照片2張。
  3.扣案之上開手槍1枝(含彈匣1個)、子彈7顆，經送請內政部
    警政署刑事警察局鑑定結果:送鑑手槍1枝(槍枝管制編號:
    0000000000號)，認係口徑9mm制式半自動手槍，為德國SIG
    SAUER廠P228型，槍號為B135127，槍管內具6條右旋來復線
    ，擊發功能正常，可供擊發同口徑制式子彈使用，認具殺傷
    力。送鑑子彈7顆，認均係口徑9mm制式子彈，採樣3顆試
    射，可擊發，認均具殺傷力，有該局99年10月6日刑鑑字第0
    990128334號槍彈鑑定書1份附卷可憑。
  4.扣案之上開制式手槍1枝(含彈匣1個，槍枝管制編號:000000
    0000號)、制式子彈4顆、彈殼4個扣案可稽。
(二)綜上所述，事證明確，被告袁鉦庭上開未經許可寄藏、持有
    制式手槍、子彈之犯行，堪以認定。
三、論罪科刑:
(一)被告王宥宏部分:
  1.核被告王宥宏所為，係犯刑法第305條之恐嚇危害安全罪。
  2.檢察官移送併案審理部分與被告王宥宏被訴恐嚇危害安全部
    分，為相同事實之同一案件，具有單純一罪關係，應為起訴
    效力所及，自應併予審理，附此敘明。
  3.爰審酌被告王宥宏不思以合法正當手段解決糾紛，僅因懷疑
    證人廖華鵬砸車，一時氣憤，即持不詳槍枝指向證人廖華鵬
    頭部，並出言恫嚇之犯罪動機、目的、犯罪所生之危害及其
    犯後坦承犯行之犯後態度等一切情狀，量處如主文所示之刑
    ，以資懲儆。
(二)被告袁鉦庭部分:
  1.按寄藏與持有，均係將物置於自己實力支配之下，僅寄藏必
    先有他人之持有行為，而後始為之受寄代藏而已，故寄藏之
    受人委託代為保管，其保管之本身，亦屬持有，不過此之持
    有係受寄之當然結果，槍砲彈藥刀械管制條例固就「持有」
    與「寄藏」為分別之處罰規定，則單純之「持有」，固不包
    括「寄藏」，但「寄藏」之受人委託代為保管，其保管之本
    身所為之「持有」，既係「寄藏」之當然結果，法律上自宜
    僅就「寄藏」行為為包括之評價，不應另就「持有」予以論
    罪；又未經許可持有改造模型槍，其持有之繼續，既屬行為
    之繼續，亦即一經持有，其罪即已成立，但其完結須繼續至
    持有行為終了之時止，則包括持有之寄藏改造模型槍行為，
    自應同視，其寄藏犯罪行為之完結，亦應至寄藏及該寄藏包
    括之持有行為終了時為止(最高法院74年臺上字第3400號判
    例、89年度臺上字第1459號判決意旨可資參照)。
  2.被告袁鉦庭受其友人楊文凱委託代為寄藏而持有上開制式手
    槍、子彈，並於楊文凱死後繼續持有迄為警察查獲之日止，
    不論是「為他人保管而持有」，或於楊文凱死後之「單純持
    有」，事實上均僅有單一之持有行為，揆諸上開說明，應各
    論以槍砲彈藥刀械管制條例第7條第4項之非法寄藏手槍罪及
    同條例第12條第4項之非法寄藏子彈罪。起訴書所引法條雖
    漏未論及槍砲彈藥刀械管制條例第12條第4項之非法寄藏手
    槍罪，然於事實欄業已敘及被告袁鉦庭非法寄藏子彈之事實
    ，應認此部分業經起訴，本院自應予以審理。
  3.被告袁鉦庭以一寄藏行為，同時觸犯上開二罪名，為想像競
    合犯，應從一重之非法寄藏手槍罪處斷。公訴意旨認應論以
    情節較重之未經許可持有手槍罪，容有未洽，惟起訴法條同
    一，自毋庸變更起訴法條。至其雖同時持有上開具殺傷力之
    制式子彈一批(數量不詳，至少9顆以上)，所侵害者為一個
    社會法益，仍為單純一罪，不生想像競合之問題。
  4.爰審酌被告袁鉦庭非法寄藏具有殺傷力之制式手槍及制式子
    彈，乃屬高度危險性之槍械，其隨身攜帶制式槍、彈，對於
    社會治安及民眾生命、財產安全構成嚴重之潛在威脅，復於
    遭人駕車尋釁追逐時，公然於市區開槍射擊，罔顧用路人之
    安全，並無視公權力之存在，其犯罪所生危害至鉅，惟念其
    犯後始終坦承犯行，已有悔意等一切情狀，量處如主文所示
    之刑，罰金部分並依刑法第42條第3項前段諭知易服勞役之
    折算標準，以資懲儆。
  5.扣案之德國SIG SAUER廠P228型口徑9mm制式半自動手槍1枝(
    含彈匣1個，槍枝管制編號0000000000號)、制式子彈4顆，
    均屬違禁物，均應依刑法第38條第1項第1款規定，併予宣告
    沒收。至案發現場扣得之彈殼1個及送鑑定時經採樣試射之
    制式子彈3顆，經擊發後所留之彈頭3個、彈殼3個，均已失
    子彈之外形及功能，非屬違禁物，爰均不宣告沒收之，附此
    敘明。
乙、無罪部分：
一、公訴意旨:被告王宥宏、袁鉦庭及證人江庭沂離開上開槍擊
    案發現場後，被告王宥宏先將車牌號碼9393-WD號自小客車
    駛至國道四號高速公路下之臺中縣豐原市○○路拖吊場停放
    ，並致電其不知情之父親王德明前往取回該車，其3人隨即
    改乘計程車前往臺中縣沙鹿鎮之「童綜合醫院」後，被告王
    宥宏、證人江庭沂另乘計程車前往被告王宥宏之不知情之表
    姊顏淑娟位於沙鹿鎮○○路東陽巷14號之8住處；被告袁鉦
    庭則搭乘另輛計程車暫行離開後，復於99年8月15日凌晨3、
    4時許，抵達顏淑娟上開住處與被告王宥宏會合。被告王宥
    宏、袁鉦庭停留於顏淑娟之住處期間，適遇王宥宏之友人即
    證人陳拱顯(綽號「貢丸」、「阿肥」)亦暫借住該處，證人
    陳拱顯曾目睹被告袁鉦庭持有上開具殺傷力之手槍，被告王
    宥宏、袁鉦庭則合意推由被告王宥宏將上開具殺傷力之制式
    手槍、子彈持至臺中火力發電廠(址設臺中縣龍井鄉○○村
    ○○路1號)丟棄。旋於99年8月15日上午某時，被告王宥宏
    為替被告袁鉦庭湮滅該具殺傷力之制式手槍、子彈，遂要求
    證人陳拱顯駕駛BMW廠牌之不詳車號自小客車，搭載其前往
    臺中火力發電廠丟棄槍械，經證人陳拱顯允諾後，被告王宥
    宏遂於同日上午10時40分，攜帶上開原由被告袁鉦庭持有之
    具殺傷力制式手槍、子彈而無故持有之，並搭乘證人陳拱顯
    所駕車輛前往火力發電廠。惟於行車途中，被告王宥宏臨時
    反悔而不欲丟棄之，復將該具殺傷力之制式手槍、子彈攜返
    顏淑娟之上開住處交還被告袁鉦庭。嗣於同日下午某時，被
    告袁鉦庭又攜帶上開具殺傷力之制式手槍、子彈，夥同被告
    王宥宏、證人江庭沂、證人江庭沂之母江佳穎，在證人江庭
    沂(涉藏匿人犯部分，業經檢察官另為緩起訴處分在案)安排
    下，乘坐統聯客運南下，隱避於高雄市新興區○○○路480
    號7樓之8之出租套房。被告袁鉦庭復於1、2日後，攜帶該具
    殺傷力之制式手槍、子彈返回臺中市，並將該手槍、子彈以
    藍色塑膠袋包裹後，藏放在其臺中市○○區○○路281號住
    處前之花圃旁。
二、起訴法條：
    被告王宥宏係違反槍砲彈藥刀械管制條例第7條第4項之非法
    持有手槍罪。
三、公訴證據:
(一)被告王宥宏之供述。
(二)證人陳拱顯之證述。
(三)並有上開具殺傷力之制式手槍1枝、子彈7顆扣案可證。
(四)且被告王宥宏欲棄置者僅為玩具BB槍，自可隨意拋棄，絕無
    必要大費周章委託證人陳拱顯駕車搭載其前往臺中火力發電
    廠丟棄。故被告王宥宏自顏淑娟住處出發棄槍之際，主觀上
    應係要丟棄被告袁鉦庭持有之具殺傷力手槍，始為合理。
(五)又依證人陳拱顯於偵查中之證述:「伊印象中聽到王宥宏說
    一句『這支不要丟了』」等語；被告袁鉦庭亦於偵查中供稱
    :伊原有把槍枝丟棄在火力發電廠之打算，但後來打消等語
    。足證被告王宥宏原欲丟棄者，應係原由被告袁鉦庭持有之
    具殺傷力手槍。該手槍顯非係由被告王宥宏無意間帶上證人
    陳拱顯之車。
(六)被告王宥宏於偵查中供稱:被告袁鉦庭不知伊將他的包包帶
    上車等語；被告袁鉦庭亦於偵查中供稱:伊不知道被告王宥
    宏於伊睡覺時將其手提袋帶上車等語。故被告王宥宏並無理
    由擅自將被告袁鉦庭裝有槍枝之包包攜帶上車，更無擅自開
    啟包包拉鍊而無意發現該槍枝之理。
(七)綜上所述，原為被告袁鉦庭持有之具殺傷力手槍，應係由被
    告王宥宏、袁鉦庭合意，推由被告王宥宏將該槍枝攜至火力
    發電廠丟棄甚明。
四、被告王宥宏之辯解及其選任辯護人之辯護意旨:
(一)訊據被告王宥宏固對其曾搭乘證人陳拱顯所駕駛車輛至臺中
    火力發電廠之事實，坦白承認，惟堅決否認有何非法持有手
    槍之犯行，辯稱:其沒有持有過該制式手槍、子彈，當時只
    是要下去高雄的時候，把行李放在車上，想要整理成一袋，
    在無意中發現被告袁鉦庭的包包內有上開制式手槍及子彈，
    ，就沒有整理成一袋行李，而將制式手槍、子彈放進原來的
    包包內，然後帶回交給被告袁鉦庭，請求判無罪等語。
(二)辯護意旨略以:
  1.被告王宥宏從未與被告袁鉦庭商議推由被告王宥宏湮滅扣案
    制式手槍，故被告王宥宏主觀上欠缺管領該槍枝之意思，無
    足論以持有制式手槍罪。
  2.被告王宥宏先持玩具槍恐嚇證人廖華鵬，其後遭證人廖華鵬
    尋仇埋伏追撞，被告袁鉦庭復對證人廖華鵬等人座車開槍射
    擊，短時間內接連發生事情，被告王宥宏父親為此至為生氣
    ，於99年8月15向被告王宥宏表達強烈不滿，且擔心仇家或
    警察會找到家裡來，驚擾均已年餘7旬之被告王宥宏之祖父
    母，故怒責被告王宥宏，並命被告王宥宏立即丟棄該玩具槍
    ，不准放在家裡、親友住家或攜帶在身上，丟的越遠越好，
    以免牽連到別人，被告王宥宏遂決定將該玩具槍丟棄於火力
    發電廠。
  3.000000000000000、000000000000000、000000000000000號
    均為大陸地區行動電話，對照被告王宥宏之0000000000號電
    話通聯紀錄發話時間及基地台位置，已足證明絕非被告袁鉦
    庭用以和被告王宥宏聯絡之工具，檢察官復未能舉證證明上
    開大陸行動電話通話紀錄與起訴書所指被告袁鉦庭與被告王
    宥宏合意推由被告王宥宏丟棄扣案制式手槍之具體關連，圖
    憑臆測泛言指摘，應無從作為不利被告王宥宏認定之證據。
五、本院之判斷:
(一)按事實之認定，應憑證據，如未能發現相當證據，或證據不
    足以證明，自不能以推測或擬制之方法，為裁判基礎；且認
    定不利於被告之事實須依積極證據，苟積極證據不足為不利
    於被告事實之認定時，即應為有利於被告之認定；另認定犯
    罪事實所憑之證據，雖不以直接證據為限，間接證據亦包括
    在內，然而無論直接證據或間接證據，其為訴訟上之證明，
    須於通常一般之人均不致有所懷疑，而得確信其為真實之程
    度者，始得據為有罪之認定，倘其證明尚未達到此一程度，
    而有合理之懷疑存在，無從使事實審法院得為有罪之確信時
    ，即應由法院為諭知被告無罪之判決(最高法院40年台上字
    第86號、30年上字第816號、76年台上字第4986號分別著有
    判例可資參照)。經查:
  1.證人陳拱顯固於99年9月23日偵查中證稱:「(問:99年8月15
    日有無曾經陪同王宥宏至火力發電廠?)答:有，由我開車。
    …本來是要去丟棄袁鉦庭被查獲之該槍支，但因為袁鉦庭捨
    不得丟，就改丟該空氣槍。…原本要丟二支槍，但在車上時
    ，王宥宏有接到一通電話，後來王宥宏改口說，袁鉦庭的該
    支槍不要丟，我猜是袁鉦庭打電話給王宥宏，故最後只丟該
    空氣槍。(問:當時二支槍是否都在車上?)答:是。(問:你們
    在何地討論要至火力發電廠丟槍?)答:在顏淑娟的家討論，
    王宥宏並要我載他們到火力發電廠，在討論丟槍的時候，袁
    鉦庭也在場，好像在睡覺。…(問:誰提議要到火力發電廠丟
    槍?)答:應該是王宥宏，而且是他要我載他過去。…(問:你
    與王宥宏自六晉路出發時，你主觀上知道要丟哪支槍?)答:
    我當時只知道要去丟棄袁鉦庭被查獲之該把槍，在車上才知
    道另外一把空氣槍也要順便丟。(問:當時在車上時，二把槍
    放在什麼住置?)答:當時王宥宏有帶一個帆布袋，但二把槍
    是否放在帆布袋內，我不確定。(問:在自火力發電廠返回六
    晉路時，你是否知道車上有另外一把槍沒有丟棄?)答:我知
    道。(問:王宥宏如何向你表示只丟棄一把槍，另外一把槍不
    丟?)答:當時我在開車，他二隻手各拿一把槍，但其中一隻
    手放在帆布袋內，他說只丟一把槍，另外一支槍不丟。(問:
    他沒有丟掉的另外一把槍，後來交給誰?)答:不知道，我載
    他回六晉路後，沒有再問他。(問:自六晉路開車到火力發電
    廠需要多久?)答:需要3、40分鐘。」等語(見99年度偵字第2
    0566號卷第86-88頁)。復於99年9月23日偵查中結證稱:「(
    問:你是否確定在往火力發電廠途中，王宥宏有接到電話?)
    答:有，他接到電話後，才說其中一把槍不丟了。」等語(見
    99年度偵字第19899號卷第277頁)。
  2.然查，證人陳拱顯於本院99年12月10日審理時已改口結證稱
    :「(審判長問:你同一天作證說你那天去火力發電廠的車上
    有看到王宥宏帶了兩把槍?)答:對，…他(指被告王宥宏)本
    來要我載他去丟東西，王宥宏及袁鉦庭他們兩個人都有背包
    ，都在我車上，王宥宏打開袁鉦庭的背包，有發現銀色那把
    槍在袁鉦庭的背包，王宥宏說怎麼這把槍放在車上，我說我
    不知道，我說我講錯的原因是說那隻銀色的槍是在袁鉦庭的
    背包裡面。…(審判長問:去火力發電廠的途中，王宥宏到底
    有沒有接到電話，然後才說其中一把槍不丟了?)答:沒有。
    」等語，是證人陳拱顯於偵查中之上開證述即非無瑕疵可指
    。
  3.又證人即共同被告袁鉦庭於99年9月28日警詢中已供證稱:「
    (問:槍擊案發後，該涉案槍枝在何處?)答:該槍我都隨身插
    在腰際背後。(問:你於99年8月15日凌晨去臺中縣沙鹿鎮○
    ○路東陽巷14之8號找王宥宏有無攜帶該槍?)答:有。(問:你
    在臺中縣沙鹿鎮○○路東陽巷14之8號找王宥宏時，該槍放
    在何處?)答:一開始我都是藏放在我腰際背後，當日我要睡
    覺時我把該槍放在我隨身攜帶之愛迪達米色行李袋裡。(問:
    你當時睡在何處?睡覺時藏放槍枝之行李放置住置?何時起床
    ?)答:睡在客廳沙發上。藏放槍枝之行李放在沙發後面。約
    於當(15)日中午左右起床。(問:王宥宏知不知道你槍枝放在
    行李袋裡?)答:他不知道。(問:經查王宥宏當(15)日上午叫
    陳拱顯載他去火力發電廠丟槍，據陳拱顯警詢指稱王宥宏當
    時有攜帶2把槍，其中1把就係在你台中市○○路住處查獲之
    槍枝，你是否知道王宥宏去火力發電廠丟槍這件事?)答:我
    不知道，當時我在睡覺。(問:為何王宥宏丟槍當時持有你遭
    警方查獲之槍枝?)答:王宥宏係在我睡覺的時候把我的行李
    袋和他的行李袋一同放在陳拱顯的車上，可能王宥宏有翻動
    我的行李袋才發現該槍枝。(問:王宥宏為何要把你的行李和
    他的行李放在陳拱顯的車上?)答:那時候我們泱定先去高雄
    躲起來。(問:王宥宏要去火力發電廠丟槍過程中，你有無和
    他通話?)答:沒有，我當時在睡覺。(問:王宥宏回來後有跟
    你說什麼?)答:他回來後把行李帶給我，叫我不要把那把槍
    放在身上，我說好，我跟王宥宏說我要拿至同榮路住處藏放
    ，但是我並沒有這麼做，我仍把該槍放在隨身行李袋裡。」
    等語(見99年度偵字第19899號卷第249-251頁)，並於偵查中
    及本院審理時為一致之證述，且核與被告王宥宏於99年9月2
    8日警詢中供稱：「(問:陳拱顯在警詢筆錄中供稱，他開車
    載你前往火力發電廠丟棄槍支的路途中，曾見到你拿出2把
    手槍出來，是否屬實?請詳述過程。)答:屬實，那時我應該
    乘坐在駕駛座後面，先將我那把空氣手槍從我的腰際拿出來
    看了一下又插了回去，之後我就整理我的行李，後來我就打
    開袁鉦庭的行李袋時，想看一下裡面有什麼東西，發現裡面
    有1把銀色滑套、黑色握把的手槍，我就將那把槍拿出來看
    了一下，並說袁鉦庭沒事出來還帶了一把槍，會被他害死，
    講完之後就又將那把槍放回他的行李袋中…(問:袁鉦庭是否
    知道你與陳拱顯2人要去丟槍?)答:不知道，當時他在睡覺。
    (問:袁鉦庭的行李袋為何在陳拱顯之車內?)答:因為當時我
    們準備要離開六晉路去高雄了，我就將我及袁鉦庭的行李先
    拿到陳拱顯的車上。…(問:你與陳拱顯棄槍結束回到六晉路
    之後，你有無告知袁鉦庭如何處置尚未丟棄的那把槍支?)答
    :我就跟他說不要帶那把槍跟我們去高雄，會被他害死的，
    袁鉦庭就回答我說他會處理的。」等情大致相符(見99年度
    偵字第19899號卷第245頁至第246頁)，足見被告王宥宏、袁
    鉦庭二人間當無所謂合意推由被告王宥宏丟棄扣案槍、彈以
    湮滅證據之合意，自難遽認被告王宥宏對於扣案槍、彈有何
    非法持有之犯意及犯行。公訴意旨認被告袁鉦庭與被告王宥
    宏合意推由被告王宥宏將上開扣案之制式手槍、子彈持往臺
    中火力發電廠丟棄乙節，稍嫌無據。
  4.復遍查全案卷證及相關之通聯紀錄，亦無查得其他任何具體
    事證可得補強證人陳拱顯上開偵查中證言之真實性，尚難單
    憑證人陳拱顯之唯一指證，而遽入被告王宥宏於罪。
(二)綜上所述，被告王宥宏上開所辯，應堪採信。公訴人所舉此
    部分證據不足以證明被告王宥宏有此部分非法持有手槍之犯
    行，自難徒憑證人陳拱顯上開偵查中之唯一指證，別無其他
    補強證據佐證其證述確與事實相符之情況下，即遽認被告王
    宥宏有此部分犯行，此部分依法應諭知被告王宥宏無罪之判
    決。
丙、適用之法律：
(一)刑事訴訟法第299條第1項前段、第301條第1項。
(二)槍砲彈藥刀械管制條例第7條第4項、第12條第4項。
(三)刑法第11條前段、第305條、第55條、第42條第3項前段、第
    38條第1項第1款。
(四)刑法施行法第1條之1第1項、第2項前段。
本案經檢察官劉玉媛到庭執行職務。
中    華    民    國  100    年    1     月    26     日
            刑事第三庭    審判長法  官  張靜琪
                                法  官  黃麗玲
                                法  官  丁智慧
上正本證明與原本無異。
如不服本判決，應於送達後10日內向本院提出上訴狀（須附繕本
），上訴於臺灣高等法院臺中分院。上訴書狀如未敘述理由，應
於上訴期間屆滿後20日內補提理由書於本院。
                                書記官  王志
中    華    民    國  100    年    1     月    26     日
附錄本案論罪科刑法條全文：
刑法第305條:
以加害生命、身體、自由、名譽、財產之事，恐嚇他人致生危害
於安全者，處2年以下有期徒刑、拘役或3百元以下罰金。
槍砲彈藥刀械管制條例第7條第4項:
未經許可，持有、寄藏或意圖販賣而陳列第1項所列槍砲、彈藥
者，處5年以上有期徒刑，併科新臺幣1000萬元以下罰金。
槍砲彈藥刀械管制條例第12條第4項:
未經許可，持有、寄藏或意圖販賣而陳列子彈者，處5年以下有
期徒刑，併科新臺幣300萬元以下罰金。